【裁判字號】    88,交易,204
【裁判日期】    890229
【裁判案由】    過失傷害
【裁判全文】
臺灣屏東地方法院刑事判決                        八十八年度交易字第二四號
    公  訴  人  臺灣屏東地方法院檢察署檢察官
    被      告  乙○○
右列被告因過失傷害案件，經檢察官提起公訴（八十八年度偵續字第一００號），本
院判決如左：
     主  文
乙○○因過失傷害人，累犯，處有期徒刑肆月，如易科罰金，以參佰元折算壹日。
     事  實
一、乙○○前因竊盜案件，經法院於民國八十六年五月二十二日判處有期徒刑六月，
    甫於八十七年六月七日執行完畢，不知警惕，復於八十八年一月二十二日五時二
    十分許，酒醉駕駛牌號ＳＰ─七七三三號自小客車，沿屏東縣東港鎮○○路由崁
    頂鄉往東港鎮方向行駛，途經三西河高幹九四號電桿附近之劃有分向限制線雙向
    二車道、無標誌郊外路段（時速限制六十公里），本應注意行車時速不得超過六
    十公里，且不得駛入來車之車道內，而依當時之天候、路況，又無不能注意之情
    事，竟疏於注意，仍以約八十公里之時速超越分向限制線駛入對向車道，致前開
    自小客車左前側撞及由甲○○所駕駛，附載丙○○之牌號ＷＭ─二一五一號自小
    貨車左側中央，該自小貨車因而側翻，丙○○之右手肘亦因此而受有撕裂傷。
二、案經丙○○訴由台灣屏東地方法院檢察署檢察官偵查起訴。
     理  由
一、訊之被告固不否認於右揭時地酒後以約八十公里之時速駕駛，惟矢口否認超越分
    向限制線，辯稱係甲○○所駕駛車輛越過中心線而肇事云云。經查被告所駕駛上
    開自小客車超越分向限制線一節，業據告訴人丙○○指述甚詳，並經證人甲○○
    在偵訊證述屬實，而證人即處理車禍現場之警員丁國興在偵訊時亦供稱現場圖所
    載ＳＰ─七七三三號自小客車後面直線係該自小客車煞車痕，再細繹現場圖記載
    被告所駕上開車輛後方直線自其所行進車道越過分向限制線後，進入甲○○所行
    進之車道，此有卷附道路交通事故調查報告表在卷可按，堪認被告係自其行進車
    道煞避不及而越過分向限制線，況甲○○所駕駛車輛係遭攔腰撞擊後側翻路邊，
    此亦有該車輛損害照片顯示左側車門凹陷足徵，衡倘係甲○○越中心線而發生事
    故，應致車頭而非左側車門受損，告訴人之指述即屬合理，被告所辯，係屬卸詞
    ，洵不足採。
二、按在無標誌郊外道路，行車時速不得超過六十公里；又汽車在劃有分向限制線之
    雙向二車道路段，不得駛入來車車道內，道路交通安全規則第九十三條第一項第
    一款、第九十七條第二款分別定有明文。被告駕車自應注意上開規定，而依當時
    天候、路況又無不能注意之情事，竟疏未注意，以致肇事，被告即有過失。另告
    訴人因本件車禍而受有前開傷害，亦有卷附診斷證明書可稽，其受傷與乙○○前
    開過失間，具有相當因果關係，事證明確，被告犯行堪以認定。
三、核被告所為係犯刑法第二百八十四條第一項前段之過失傷害罪。另被告經抽驗其
    血液中酒精濃度達一百七十三點八八ｍｇ／ｄｌ，有卷附輔英醫院檢驗單足稽，
    已達茫醉狀態（參卷附血液中酒精濃度與酒醉程度及呈現症狀之關係表），依道
    路交通管理處罰條例第八十六條第一項規定加重其刑至二分之一。又其前因竊盜
    案件，經法院於八十六年五月二十二日判處有期徒刑六月，甫於八十七年六月七
    日執行完畢，有被告全國前案紀錄表在卷可參，其於五年內再犯有期徒刑以上之
    本罪，為累犯，依刑法第四十七條規定遞加其刑。茲審酌被告酒醉超速駕駛肇事
    之動機、目的、手段、告訴人受傷程度、飾詞否認、未與告訴人達成民事和解等
    情及其他一切情狀，量處如主文所示之刑，並諭知易科罰金之折算標準。
據上論斷，應依刑事訴訟法第二百九十九條第一項前段、道路交通管理處罰條例第八
十六條第一項、刑法第十一條前段、第二百八十四條第一項前段、第四十七條、第四
十一條、罰金罰鍰提高標準條例第一條前段、第二條，判決如主文。
中      華      民      國      八十九      年    二    月    二十九    日
                                      臺灣屏東地方法院刑事第二庭
                                          法  官    蕭世昌
右正本證明與原本無異。
對於本判決如有不服應於收受送達後十日內向本院提出上訴書狀上訴於台灣高等法院
高雄分院並按他造當事人之人數附具繕本。
                                          書記官   曾文玲
中      華      民      國      八十九      年    二    月    二十九    日
附錄本判決論罪法條
刑法第二百八十四條第一項：因過失傷害人者，處六月以下有期徒刑、拘役或五百元
                          以下罰金。致重傷者，處一年以下有期徒刑、拘役或五
                          百元以下罰金。


司法院資訊處製作；財團法人民間司法改革基金會備份。
